【裁判字號】    91,易,3154
【裁判日期】    920106
【裁判案由】    竊盜等
【裁判全文】
臺灣板橋地方法院刑事判決                        九十一年度易字第三一五四號
    公  訴  人  臺灣板橋地方法院檢察署檢察官
    被      告  乙○○  男  二.
右列被告因竊盜等案件，經檢察官提起公訴（九十一年度偵字第一五九九七號），本
院判決如左：
    主  文
乙○○連續攜帶兇器竊盜，累犯，處有期徒刑拾月。
    事  實
一、乙○○於民國八十四年間，因搶奪案，經本院判處有期徒刑一年二月，經上訴後
    ，由臺灣高等法院判決上訴駁回確定，於八十六年八月三日縮刑假釋期滿執行完
    畢；復於八十九年間，因搶奪案，經本院判處有期徒刑一年二月確定，於九十一
    年一月十五日縮刑期滿執行完畢，仍不知悔改。竟基於意圖為自己不法之所有之
    概括犯意，於九十一年四月三十日凌晨三時許，在臺北縣三重市○○路○段四十
    三巷九號前，趁四下無人注意之際，就地撿起路邊遭人棄置之客觀上具危險性，
    足以危害人體之兇器螺絲起子一把，而以攜帶兇器敲破張賢德所有車牌號碼為Ｂ
    Ｔ－六五七號營業小客車之左（起訴書誤載為右）後側三角窗之方式（毀損部分
    未據告訴），侵入車內竊得零錢計新臺幣（下同）一百元。繼基於同一意圖為自
    己不法之所有之概括犯意及毀損之犯意，於同日凌晨三時十分許，在附近之臺北
    縣三重市○○路○段四十三巷十一號前，以攜帶同一兇器敲破甲○○所有車牌號
    碼為Ｔ九－六六０號營業小客車之左（起訴書誤載為右）後側三角窗，並致令喪
    失其原有效用，足以生損害於甲○○之方式，侵入車內竊得零錢計五百元後逃逸
    。嗣經警於上開車牌號碼為Ｔ九－六六０號營業小客車車內採取相關指紋，送請
    內政部警政署刑事警察局施以指紋鑑定比對結果，始發現其中一枚指紋與該局檔
    存之乙○○左食指指紋卡指紋相符，而循線獲悉上情。
二、案經臺北縣政府警察局三重分局報告臺灣板橋地方法院檢察署檢察官偵查起訴。
    理  由
一、右揭事實，業據被告乙○○迭於警詢時、檢察官偵查中及本院審理時供承不諱，
    核與告訴人即被害人甲○○及被害人張賢德分別於警詢時及檢察官偵查中所指述
    之情節均相符。又警方於案發後在上開車牌號碼為Ｔ九－六六０號營業小客車車
    內所採集之指紋經送內政部警政署刑事警察局鑑定結果，其中一枚指紋與該局檔
    存之乙○○左食指指紋卡指紋相符等情，亦有該局九十一年六月六日刑紋字第○
    九一○一三八七七三號鑑驗書一份附卷可稽。至被告雖辯稱：伊有精神分裂症云
    云。惟查，被告犯案後，經警於九十一年七月十七日約談時，被告即對於本件犯
    罪情節詳細描述並自白不諱，復於檢察官偵查中及本院審理時均供認無訛，其於
    本院審理時亦能專心聽審，充分了解本院所審問之意思，且能以平和之語氣，清
    楚表達本件犯罪情節及其意思，被告之精神狀態實與一般正常人無異，此外，被
    告復不能舉證以實其說或提出證明之方法供本院查證，是其空言所辯，尚無足採
    。事證明確，被告之犯行應堪認定。
二、核被告所為，係犯刑法第三百二十一條第一項第三款之攜帶兇器竊盜罪，其中就
    被害人甲○○部分並犯刑法第三百五十四條之毀損罪。被告先後二次攜帶兇器竊
    盜之犯行，時間緊接，罪名相同，顯係基於概括犯意而為，應依連續犯之規定論
    以較重之攜帶兇器竊盜一罪（即被害人甲○○部分），並加重其刑。被告所犯上
    開攜帶兇器竊盜罪及毀損罪間，有方法結果之牽連關係，應依刑法第五十五條之
    規定從一重之攜帶兇器竊盜罪處斷。又被告曾受如事實欄所述有期徒刑之執行完
    畢，此有臺灣高等法院檢察署刑案紀錄簡覆表一紙在卷可稽，其於五年以內再犯
    本件有期徒刑以上之罪，為累犯，應依法遞加重其刑。爰審酌被告有上開構成累
    犯之前科，仍不知悔改，其不思以正當方式賺錢謀生，竟意圖不勞而獲，致再有
    本件之犯行，被告犯罪之動機、目的、手段、次數、所竊財物約一百元或五百元
    ，犯罪所生之危害及犯罪後坦承犯行之態度等一切情狀，量處如主文所示之刑，
    以示懲儆。
三、本件被告持之竊盜之兇器螺絲起子一把，業經被告予以隨手棄置滅失等情，亦據
    其供明在卷，故不予宣告沒收。
四、至被告就被害人張賢德部分所為之毀損犯行，依刑法第三百五十七條之規定係屬
    告訴乃論之罪，因未據被害人提出告訴，依刑事訴訟法第三百零三條第三款之規
    定本應諭知不受理之判決，但因公訴人認此部分與本件上開論罪科刑之攜帶兇器
    竊盜部分具有牽連犯之裁判上一罪關係，故不另為不受理之諭知。
據上論斷，應依刑事訴訟法第二百九十九條第一項前段，刑法第五十六條、第三百二
十一條第一項第三款、第三百五十四條、第五十五條、第四十七條，罰金罰鍰提高標
準條例第一條前段，判決如主文。
本案經檢察官徐名駒到庭執行職務。
中    華    民    國      九十二        年      一      月      六      日
                                      臺灣板橋地方法院刑事第一庭
                                          法  官  楊  千  儀
右正本證明與原本無異。
如不服本判決，應於判決送達後十日內，向本院提出上訴狀。
                                          書記官  吳  河  東
中    華    民    國      九十二        年      一      月      六      日
附錄本案論罪科刑法條全文
刑法第三百二十一條
犯竊盜罪而有左列情形之一者，處六月以上五年以下有期徒刑：
  一、於夜間侵入住宅或有人居住之建築物、船艦，或隱匿其內而犯之者。
  二、毀越門扇、牆垣或其他安全設備而犯之者。
  三、攜帶兇器而犯之者。
  四、結夥三人以上而犯之者。
  五、乘火災、水災或其他災害之際而犯之者。
  六、在車站或埠頭而犯之者。
前項之未遂犯罰之。
刑法第三百五十四條
毀棄、損壞前二條以外之他人之物或致令不堪用，足以生損害於公眾或他人者，處二
年以下有期徒刑、拘役或五百元以下罰金。
 （罰金已依罰金罰鍰提高標準條例提高十倍）


司法院資訊處製作；財團法人民間司法改革基金會備份。
